【裁判字號】    98,訴,224
【裁判日期】    980227
【裁判案由】    毒品危害防制條例
【裁判全文】
臺灣板橋地方法院刑事判決               98年度訴字第224號
公  訴  人  臺灣板橋地方法院檢察署檢察官
被      告  甲○○
上列被告因毒品危害防制條例案件，經檢察官提起公訴（97年度
毒偵字第9057號），本院依簡式審判程序判決如下：
    主  文
甲○○施用第一級毒品，累犯，處有期徒刑捌月。扣案之海洛因
壹包驗餘淨重零點零伍玖貳公克沒收銷燬之；上開海洛因之外包
裝袋壹只沒收。
    事  實
一、甲○○前因施用毒品案件，經臺灣臺北地方法院以91年度毒
    聲字第2095號裁定送觀察、勒戒後，認有繼續施用毒品之傾
    向，再經同法院以91年度毒聲字第2370號裁定令入戒治處所
    施以強制戒治，嗣因戒治成效良好，而經上開法院以92年度
    毒聲字第1507號裁定停止戒治，所餘戒治期間付保護管束，
    而於民國92年10月3 日停止戒治出所，嗣於93年1 月11日保
    護管束期滿未經撤銷，視為執行完畢，並由臺灣臺北地方法
    院檢察署檢察官以93年度戒毒偵字第83號為不起訴處分確定
    。復因施用第一級毒品案件，經本院以96年度訴字第114 號
    刑事判決判處有期徒刑七月確定，後經本院以96年度聲減字
    第6889號裁定減為有期徒刑三月又十五日確定，嗣於97年1
    月17日執行完畢。
二、詎甲○○仍不知悔改，復基於施用第一級毒品海洛因之犯意
    ，於97年11月5 日某時，在其位於臺北縣板橋市○○路77巷
    2 弄14之1 號之住處內，以將海洛因粉末摻水稀釋後，再以
    針筒注入身體之方式，非法施用海洛因一次。嗣於97年11月
    6 日下午2 時55分許，在臺北縣板橋市○○○路○段17號前
    為警查獲，並扣得海洛因一包（驗餘淨重0.0592公克）。
三、案經臺北縣政府警察局板橋分局報請臺灣板橋地方法院檢察
    署檢察官偵查起訴。
    理  由
一、本件被告甲○○所犯係死刑、無期徒刑、最輕本刑為三年以
    上有期徒刑以外之罪，其於準備程序中就被訴事實為有罪之
    陳述，經法官告知簡式審判程序之旨，並聽取公訴人及被告
    之意見後，本院業已於98年2 月18日依刑事訴訟法第273 條
    之1 第1 項之規定，合議裁定由受命法官獨任進行簡式審判
    程序，合先敘明。
二、前揭事實業據被告於本院審理中供承不諱，而其於上開時、
    地為警查獲後，經警採集尿液送臺灣檢驗科技股份有限公司
    以EIA 酵素免疫分析法初步檢驗及以GC/MS 氣相層析質譜儀
    法確認檢驗結果，確呈鴉片類（嗎啡）陽性反應乙節，亦有
    該公司97年11月19日編號CH/2008/B0125 號濫用藥物檢驗報
    告、姓名代碼對照表各一份附卷可稽，暨毒品海洛因一包扣
    案可資佐證。前揭扣案毒品經鑑定後確實含有海洛因成分等
    情，復有交通部民用航空局航空醫務中心97年11月26日航藥
    鑑字第0975940 號毒品鑑定書一紙在卷可按，被告之自白既
    有上開證據足資補強，應堪信為真實。據此，本案事證明確
    ，被告犯行堪以認定。
三、被告前因施用毒品案件，經臺灣臺北地方法院以91年度毒聲
    字第2095號裁定送觀察、勒戒後，認有繼續施用毒品之傾向
    ，再經同法院以91年度毒聲字第2370號裁定令入戒治處所施
    以強制戒治，嗣因戒治成效良好，而經上開法院以92年度毒
    聲字第1507號裁定停止戒治，所餘戒治期間付保護管束，而
    於92年10月3 日停止戒治出所，嗣於93年1 月11日保護管束
    期滿未經撤銷，視為執行完畢，並由臺灣臺北地方法院檢察
    署檢察官以93年度戒毒偵字第83號為不起訴處分確定確定等
    情，有臺灣高等法院被告前案紀錄表一份在卷可參，其再犯
    本件施用第一級毒品之罪，係於強制戒治執行完畢後五年內
    再犯毒品危害防制條例第10條第1 項之罪，依該條例第23條
    第2 項規定，應逕予論罪科刑。
四、論罪科刑部分：
(一)按海洛因為毒品危害防制條例第2 條第2 項第1 款所定之第
    一級毒品，故核被告所為，係犯上開條例第10條第1 項之施
    用第一級毒品罪。被告為施用第一級毒品海洛因而持有之行
    為，為其施用之高度行為所吸收而不另論罪。
(二)被告前因施用第一級毒品案件，經本院以96年度訴字第114
    號刑事判決判處有期徒刑七月確定，後經本院以96年度聲減
    字第6889號裁定減為有期徒刑三月又十五日確定，嗣於97年
    1 月17日執行完畢乙節，有上開被告前案紀錄表一份在卷可
    按，其受有期徒刑執行完畢後五年內，故意再犯本件有期徒
    刑以上之罪，為累犯，應依刑法第47條第1 項之規定加重其
    刑。
(三)本院爰審酌被告前已有因施用毒品經觀察、勒戒、強制戒治
    及論罪科刑之紀錄，業如前述，竟仍再犯本件施用毒品之犯
    行，顯見其悔意不深，遠離毒品之意志薄弱，惟其施用毒品
    係自戕行為，對他人法益尚無具體危害，及其施用毒品之動
    機、犯罪後坦承犯行之態度等一切情狀，量處如主文所示之
    刑，以示懲儆。
(四)扣案之海洛因一包，其內之海洛因屬第一級毒品，不問屬於
    犯人與否，均應依毒品危害防制條例第18條第1 項前段規定
    宣告沒收銷燬之。至盛裝上開海洛因之外包裝袋一只，有防
    制毒品裸露、潮濕及便於攜帶之功能，係被告所有供犯本件
    施用毒品犯行所用之物，業據其供承在卷，爰依刑法第38條
    第1 項第2 款之規定併予宣告沒收之。
據上論斷，應依刑事訴訟法第273 條之1 第1 項、第299 條第1
項前段，毒品危害防制條例第10條第1 項、第18條第1 項前段，
刑法第11條前段、第47條第1 項、第38條第1 項第2 款，判決如
主文。
本案經檢察官吳宗光到庭執行職務。
中    華    民    國    98    年    2     月    27    日
                  刑事第十三庭  法  官 張紹省
以上正本證明與原本無異。
如不服本判決應於送達後十日內向本院提出上訴狀。
                                書記官 周雅玲
中    華    民    國    98    年    2     月    27    日
附錄本案論罪科刑法條全文：
毒品危害防制條例第10條第1項
施用第一級毒品者，處六月以上五年以下有期徒刑。


司法院資訊處製作；財團法人民間司法改革基金會備份。
